【裁判字號】    97,易,2537
【裁判日期】    971023
【裁判案由】    竊盜
【裁判全文】
臺灣板橋地方法院刑事判決              97年度易字第2537號
公  訴  人  臺灣板橋地方法院檢察署檢察官
被      告  乙○○
                    （另案於臺灣臺北監獄臺北分監執行中）
上列被告因竊盜案件，經檢察官提起公訴（97年度偵字第19377
號），本院判決如下：
    主  文
乙○○毀越門扇竊盜，累犯，處有期徒刑捌月；又竊盜，累犯，
處有期徒刑肆月，未扣案之鑰匙壹支沒收；又竊盜，累犯，處有
期徒刑參月。應執行有期徒刑壹年，未扣案之鑰匙壹支沒收。
    事  實
一、乙○○前於民國91年間，因過失致死案件，經臺灣臺北地方
    法院以91年度店交簡字第5 號判處有期徒刑8 月、緩刑3 年
    確定，嗣因緩刑期間另犯罪，上揭緩刑經裁定撤銷；另因違
    反毒品危害防制條例案件及竊盜案件，分經本院以93年度訴
    字第617 號、93年度簡字第2825號判處有期徒刑8 月、4 月
    ，2 罪應執行有期徒刑11月確定；復因竊盜案件，經本院以
    94年度簡字第892 號判處有期徒刑6 月確定，上開案件經接
    續執行，於95年5 月9 日假釋出監，所餘刑期付保護管束；
    惟於假釋期間因再犯竊盜案件，經本院以95年度易字第1797
    號判處有期徒刑8 月，另經依法減為有期徒刑4 月確定；復
    因違反毒品危害防制條例案件，經本院以96年度訴字第15號
    判處有期徒刑10月，另經依法減為有期徒刑5 月確定，2 罪
    經裁定應執行有期徒刑8 月確定，並與前開撤銷假釋後之殘
    刑接續執行，於96年12月19日縮刑期滿執行完畢。詎乙○○
    仍不知悔改，分別意圖為自己不法之所有，為下列犯行：
（一）於97年5 月4 日下午5 時50分許及同日上午7 時20分許，
      接續前往位在臺北縣三峽鎮○○街85巷內某倉庫，先破壞
      該倉庫大門鎖具後進入該倉庫（侵入建築物部分，未據告
      訴），徒手竊取丙○○所有而擺放在倉庫內之鐵梯、鋁製
      蒸籠各1 個，得手後隨即騎車逃離現場。嗣經丙○○報警
      後，經警調閱監視錄影器畫面，始查知上情。
（二）於97年6 月16日上午10時45分許，在臺北縣三峽鎮○○街
      87號前，持用自備鑰匙1 支竊得甲○○所有、停放在該處
      之車牌號碼RXX-935 號輕型機車1 輛，並旋即騎乘該車逃
      離現場。
（三）於97年6 月16日中午12時許，騎乘前開竊得之車牌號碼RX
      X-935 號輕型機車，前往臺北縣三峽鎮○○路○ 段138 巷
      1 弄130 號附近某倉庫，徒手解開倉庫大門鎖鍊後進入該
      倉庫內（侵入建築物部分，未據告訴），竊取丁○○所有
      、擺放在倉庫內之H 型鋼共2 塊，得手後正欲離開現場之
      際，因遭丁○○及其公司員工所發覺，遂將前述竊得之H
      型鋼丟棄於地，並旋即騎乘前述機車逃離現場，嗣經警方
      調閱監視器畫面查看，始獲悉上情。
二、案經被害人丁○○訴由臺北縣政府警察局三峽分局報告臺灣
    板橋地方法院檢察署檢察官偵查起訴。
    理  由
一、上揭竊取物品等事實，業據被告乙○○於警詢及本院審理中
    坦承不諱，經核與證人即告訴人丁○○於警詢中、證人即被
    害人丙○○、甲○○於警詢中證述之被害情節相符，並有監
    視錄影翻拍照片6 幀、現場照片4 幀及贓物認領保管單1 紙
    在卷可參，被告上開自白核與事實相符，堪信為真實。本案
    事證明確，被告犯行堪以認定，應予依法論科。
二、核被告所為，係犯刑法第320 條第1 項之竊盜罪（犯罪事實
    一（二）、（三）部分）、同法第321 條第1 項第2 款之毀
    越門扇竊盜罪（犯罪事實一（一）部分）。又被告先後3 次
    竊盜犯行，犯意各別，應予分論併罰。再被告前有事實欄所
    示之前科，並於96年12月19日縮刑期滿執行完畢，有臺灣高
    等法院被告前案記錄表1 份在卷可佐，其於5 年以內故意再
    犯本件有期徒刑以上之各罪，爰依刑法第47條第1 項之規定
    分別加重其刑。爰審酌被告為年輕力壯之人，不思以己力賺
    取錢財，竟於短時間內多次竊取他人物品，顯不可取，兼衡
    其犯罪動機、手段、家庭狀況、國中畢業之智識程度，及犯
    罪後均坦承犯行之態度等一切情狀，分別量處如主文所示之
    刑，併定其應執行之刑。未扣案之鑰匙1 支，為被告所有，
    且供其犯犯罪事實一（二）所示之竊盜犯行所用之物，且查
    無證據證明其業已滅失，應依刑法第38條第1 項第2 款規定
    宣告沒收。
據上論斷，應依刑事訴訟法第273 條之1 第1 項、第299 條第1
項前段、第284 條之1 ，刑法第320 條第1 項、第321 條第1 項
第2 款、第47條第1 項、第51條第5 款、第38條第1 項第2 款，
刑法施刑法第1 條之1 第1 項、第2 項前段，判決如主文。
本案經檢察官陳彥章到庭執行職務。
中    華    民    國    97    年    10    月    23    日
                  刑事第九庭    法  官  俞秀美
以上正本證明與原本無異。
如不服本判決應於送達後10日內向本院提出上訴狀。
                                書記官  謝怡貞
中    華    民    國    97    年    10    月    23    日
附錄本案論罪科刑之法條：
中華民國刑法第320條
意圖為自己或第三人不法之所有，而竊取他人之動產者，為竊盜
罪，處5 年以下有期徒刑、拘役或5 百元以下罰金。
意圖為自己或第三人不法之利益，而竊佔他人之不動產者，依前項之規定
處斷。
前2項之未遂犯罰之。
中華民國刑法第321條
犯竊盜罪而有左列情形之一者，處6 月以上、5 年以下有期徒刑
：
一、於夜間侵入住宅或有人居住之建築物、船艦或隱匿其內而犯
    之者。
二、毀越門扇、牆垣或其他安全設備而犯之者。
三、攜帶兇器而犯之者。
四、結夥三人以上而犯之者。
五、乘火災、水災或其他災害之際而犯之者。
六、在車站或埠頭而犯之者。
前項之未遂犯罰之。


司法院資訊處製作；財團法人民間司法改革基金會備份。
